【裁判字號】    95,交聲,1015
【裁判日期】    951204
【裁判案由】    違反道路交通管理處罰條例聲明異議
【裁判全文】
臺灣臺北地方法院交通事件裁定        95年度交聲字第1015號
原處分機關  臺北市交通事件裁決所
受處分人    甲○○
                      樓
上列受處分人因違反道路交通管理處罰條例案件，對於臺北市交
通事件裁決所中華民國95年9月11日所為之處分（原處分案號：
北市裁二字第裁22-CR0000000號），聲明異議，本院裁定如下：
    主    文
異議駁回。
    理    由
一、按分向限制線，用以劃分路面成雙向車道，禁止車輛跨越行
    駛，並不得迴轉。道路交通標誌標線號誌設置規則第一百六
    十五條第一項定有明文。汽車在設有禁止迴車標誌或劃有分
    向限制線、禁止超車線、禁止變換車道線之路段，不得迴車
    ，道路交通安全規則第一百零六條第二款定有明文。再汽車
    駕駛人在劃有分向限制線之路段迴車，處汽車駕駛人新臺幣
    （下同）六百元以上一千八百元以下罰鍰，並應記違規點數
    一點，此道路交通管理處罰條例第四十九條第二款及同條例
    第六十三條第一項第一款分別定有明文。又依違反道路交通
    管理事件統一裁罰基準表（下稱基準表）所定受處分人逾越
    舉發通知單上所載之應到案期限三十日以上，固應繳納罰鍰
    一千八百元，惟如可認受處分人已於期限內到案申訴時，雖
    經調查後仍認定有前開違規行為者，依基準表所示，即應處
    九百元之罰鍰。
二、原處分意旨略以：本件受處分人即異議人甲○○所有車號Ｇ
    五—七一九號營業用小客車，於民國九十五年五月十二日七
    時五十五分許，在臺北縣永和市○○路一百零七號前，因在
    劃有分向限制線路段迴車被臺北縣政府警察局永和分局值勤
    員警拍照採證並逕行掣單舉發在案，嗣受處分人於舉發通知
    單上所載之應到案日期前到案向原處分機關提出申訴，經原
    處分機關請舉發單位調查結果，仍認受處分人有前開違規行
    為，乃依道路交通管理處罰條例第四十九條第二款、第六十
    三一條第一項第一款（漏列第一款）及基準表規定於九十五
    年九月十一日裁處受處分人罰鍰九百元及記違規點數一點。
三、異議意旨略以：本件舉發採證照片模糊，不足以為舉發違規
    之佐證云云。
四、經查，本件異議人駕駛上揭車號營業用小客車，於前開時、
    地迴轉之事實，有本件舉發通知單及現場採證照片影本各一
    紙。異議人雖辯稱舉發員警採證照片模糊，惟依卷附放大之
    採證照片影本以觀，以肉眼即能清楚辨識照片所攝之營業用
    小客車車牌號碼即係異議人營業用小客車之車號，且該車輛
    有違規於劃有分向限制線路段迴車之情形，是異議人有違規
    迴車之行為甚明，其前揭所辯自不足採。本件事證已臻明確
    ，異議人之違規行為堪以認定。
五、綜上所述，異議人確有前開違規事實，則原處分機關依道路
    交通管理處罰條例第四十九條第二款、第六十三條第一項第
    一款及基準表規定，裁罰異議人罰鍰九百元，並記違規點數
    一點，核無不合，本件異議為無理由，應予駁回。
據上論斷，應依道路交通案件處理辦法第十九條，裁定如主文。
中    華    民    國    95    年    12    月    4    日
                  交通法庭法  官  李宜娟
以上正本證明與原本無異。
如不服本裁定，應於送達後5日內向本院提出抗告狀。
                          書記官  游秀珠
中    華    民    國    95    年    12    月    13    日


司法院資訊處製作；財團法人民間司法改革基金會備份。
